# 请版主及各位高手解答：工程项目没有专门借款，只有一般借款，能否资本化？

提问人：dzg1974 时间：2010-10-27 13:07:08
请版主及各位高手解答：工程项目没有专门借款，只有一般借款，能否资本化？受银行信贷政策的影响，有时企业要取得专门借款是困难的（银行内部审批程序、借款的期限等），所以企业是通过取得流动资金贷款来实施工程项目的，即只有一般借款，而没有专门借款。
《企业会计准则第 17 号——借款费用》第六条 （二）的表述为：“为购建或者生产符合资本化条件的资产而占用了一般借款的，企业应当根据累计资产支出超过专门借款部分的资产支出加权平均数乘以所占用一般借款的资本化率，计算确定一般借款应予资本化的利息金额。”
以上规定是否意味着，只有同时存在专门借款和一般借款时，才存在一般借款的借款费用资本化的可能性？
请版主及各位高手解答，谢谢！

回答人：chenyiwei
不是这样理解的。只要符合条件的资产的购置或建造支出确实占用了一般借款资金，则可以按照一般借款的原则予以资本化。但即使IFRS也承认，要明确一般借款资金和相关资本支出的对应关系可能会是比较困难和主观的。 证监会在证监发[2006]136号文中规定：
如果上市公司或IPO公司要把一般借款利息资本化的，应当由董事会明确认定两者的对应关系，并通过专门决议。

回答人：chenyiwei
回复 whwx 的帖子
借款费用的资本化始终是一个非常复杂的领域。但对于专门借款和一般借款，准则所考虑问题的侧重点有所不同。对于一般借款，强调必须在借款资金和资本支出之间建立直接的、可跟踪的对应关系，才能作为资本化的依据；对于专门借款，由于这项借款本身就是为了符合资本化条件的资产的购建而专门借入的，因此在准则规定的资本化期间内，即使借款资金和资产支出之间没有直接对应关系，但是只要能够证明目前的状况仅仅是暂时闲置，这些专门借款最终仍将投入符合资本化条件资产的购建中，则资本化期间内发生的专门借款利息仍应资本化，但应按准则规定，扣除暂时闲置的专门借款的存款利息收入或者以其他方式进行暂时性投资的利息收入。